臺灣臺北地方法院民事判決
111年度訴字第474號
原      告  花旗(台灣)商業銀行股份有限公司


法定代理人  莫兆鴻  
訴訟代理人  陳正欽  


            向勃睿  
被      告  趙慕凡  


上列當事人間請求給付簽帳卡消費款等事件，本院於民國111年3
月8日言詞辯論終結，判決如下：
    主  文
被告應給付原告新臺幣陸拾參萬玖仟陸佰陸拾捌元，及如附表所
示之利息。
訴訟費用由被告負擔。
    事實及理由
壹、程序方面：
一、按當事人得以合意定第一審管轄法院。但以關於由一定法律
    關係而生之訴訟為限。前項合意，應以文書證之，民事訴訟
    法第24條定有明文。本件依兩造所簽訂之花旗銀行信用卡約
    定條款（下稱信用卡約定條款）第28條、滿福貸信用貸款約
    定書（下稱信用貸款約定書）第23條約定，兩造合意以本院
    為第一審管轄法院，故原告向本院提起本件清償借款之訴，
    核與首揭規定，尚無不合，本院就本件清償借款之訴自有管
    轄權，合先敘明。
二、按訴狀送達後，原告不得將原訴變更或追加他訴，但擴張或
    減縮應受判決事項之聲明者，不在此限，民事訴訟法第255
    條第1項第3款定有明文。查本件原告原起訴聲明第1項請求
    ：被告應給付原告新臺幣（下同）63萬9,668元，及其中11
    萬1,632自民國110年12月20日起至清償日止，按年息15%計
    算之利息；其中5,515元自110年12月20日起至清償日止，按
    年息14.99%計算之利息；其中47萬4,669元自110年12月20日
    起至清償日止，按年息15.99計算之利息；嗣於1111年3月3
    日具狀變更聲明為：被告應給付原告63萬9,668元，及如附
    表所示之利息（見本院卷第135頁），核屬縮減應受判決事
    項之聲明，揆諸前揭規定，並無不合，應予准許。
三、本件被告未於言詞辯論期日到場，核無民事訴訟法第386條
    各款所列情形，應依原告之聲請，由其一造辯論而為判決。
貳、實體方面：
一、原告起訴主張：
  ㈠被告於103年4月14日被告向伊請領信用卡使用（VISA卡號：0
    000-0000-0000-0000），依約被告得於特約商店記帳消費、
    於自動提款機預借現金或為其他信用卡消費行為。被告應於
    當期繳款截止日前清償，或以循環信用方式繳付最低應繳金
    額，如未於每月繳款截止日前付清當期最低應繳金額或遲誤
    繳款期限者，原告得依約於最高年息15％範圍內，通知被告
    適用之差別循環信用週年利率；又依信用卡約定條款第15條
    第5項約定，如未於繳款截止日前付清最低應繳金額或遲誤
    繳款期限時，延滯第1個月者，應繳交逾期滯納金300元，延
    滯第2個月者，應繳交逾期滯納金400元，延滯第3個月者，
    應繳交逾期滯納金500元，且逾期滯納金計收最高以3期為限
    。詎被告自110年8月26日起未依約還款，依信用卡約定條款
    第23條第1項約定，被告已喪失期限利益，尚欠11萬8,838元
    及附表編號1所示之利息未清償。
　㈡被告於103年4月14日向伊請領信用卡使用（VISA卡號：0000-
    0000-0000-0000），依約被告得於特約商店記帳消費、於自
    動提款機預借現金或為其他信用卡消費行為。被告應於當期
    繳款截止日前清償，或以循環信用方式繳付最低應繳金額，
    如未於每月繳款截止日前付清當期最低應繳金額或遲誤繳款
    期限者，原告得依約於最高年息15％範圍內，通知被告適用
    之差別循環信用週年利率；又依信用卡約定條款第15條第5
    項約定，如未於繳款截止日前付清最低應繳金額或遲誤繳款
    期限時，延滯第1個月者，應繳交逾期滯納金300元，延滯第
    2個月者，應繳交逾期滯納金400元，延滯第3個月者，應繳
    交逾期滯納金500元，且逾期滯納金計收最高以3期為限。詎
    被告自110年8月13日起未依約還款，依信用卡約定條款第23
    條第1項約定，被告已喪失期限利益，尚欠6,996元及附表編
    號2所示之利息未清償。
　㈢被告於104年8月27日向原告申請滿福貸個人信用貸款，首次
    動用申請金額15萬元（台灣銀行帳號：0000000000000000）
    ，借款期間自104年8月31日起至109年8月31日，嗣於108年8
    月12日經由電子授權驗證與伊簽訂滿福貸信用額度動用/調
    整申請書，向原告申請動78萬9,281元，以1個月為1期，分3
    6期，利息按固定週年利率15.99%計算，並依年金法按月平
    均攤還本息，又依信用貸款約定書第13條第1項約定，如未
    於繳款截止日前付清最低應繳金額或遲誤繳款期限時，延滯
    第1個月者，應繳交逾期滯納金300元，延滯第2個月者，應
    繳交逾期滯納金400元，延滯第3個月者，應繳交逾期滯納金
    500元，且逾期滯納金計收最高以3期為限。詎被告自110年8
    月13日後未依約清償，依信用貸款約定書第16條第1項約定
    ，被告已喪失期限利益，尚欠51萬3,834元及附表編號3所示
    之利息未清償。
　㈣爰依兩造間所簽訂之信用卡契約、信用貸款契約及消費借貸
    法律關係提起本件訴訟等語。並聲明：如主文第1項所示。 
二、本件被告未於言詞辯論期日到場，亦未提出書狀作任何聲明
    或陳述。
三、經查，原告主張之上開事實，業據其提出信用卡申請書、約
    定條款、信用卡電腦帳務資料、信用卡月結單、信用貸款申
    請書、約定書、信用額度動用調整申請書、月付金試算表、
    信用貸款電腦帳務資料、信用貸款月結單為證（見本院卷第
    17-121頁、第137-159頁），核與其主張相符，堪信原告之
    主張為真實。從而，原告依信用卡契約、信用貸款契約及消
    費借貸之法律關係，請求被告給付如主文第1項所示之金額
    及利息，為有理由，應予准許。
四、訴訟費用負擔之依據：民事訴訟法第78條。
中　　華　　民　　國　　111 　年　　3　　月　　10 　　日
                  民事第一庭  法　官　吳佳薇
以上正本係照原本作成。
如對本判決上訴，須於判決送達後20日內向本院提出上訴狀。如
委任律師提起上訴者，應一併繳納上訴審裁判費。
中　　華　　民　　國　　111 　年　　3 　 月 　 10　   日
                              書記官　陳弘毅　　　　　　　　　
附表：
編號  逾期本金 （新臺幣） 請求之利息起迄日（民國） 年息 起息日前已結算未受償之利息（新臺幣） 起息日前已結算之手續費（新臺幣） 起息日前已結算逾期滯納金（新臺幣） 請求金額（新臺幣） 1 11萬1,632元 自110年12月20日起至清償日止 15% 5,996 10元 1,200元 11萬8,838元 2 5,515元 自110年12月20日起至清償日止 14.79% 381 無 1,100元 6,996元 3 47萬4,669元 自110年12月20日起至清償日止 15.99% 月付金利息2萬4,322元+遲延利息1萬3,743元 無 1,100元 51萬3,834元